臺灣南投地方法院刑事判決
                                      110年度易字第109號
公  訴  人  臺灣南投地方檢察署檢察官
被      告  胡國南



上列被告因竊盜案件，經檢察官提起公訴（110 年度偵字第417
號），因被告於準備程序中就被訴事實為有罪之陳述，本院裁定
由受命法官獨任進行簡式審判程序，判決如下：
    主      文
胡國南犯攜帶兇器竊盜罪，累犯，處有期徒刑捌月。未扣案之香
爐壹座，沒收，於全部或一部不能沒收或不宜執行沒收時，追徵
其價額。
    事實及理由
一、犯罪事實：
  ㈠胡國南意圖為自己不法所有，基於加重竊盜之犯意，先於民
    國109 年11月26日3 時59分許，騎乘車牌號碼000-000 號普
    通重型機車至南投縣○○○鎮○○路00○0 號對面之「黎福宮」宮
    廟前，見宮廟無人看守，乃持其所有客觀上足對人之生命及
    身體構成威脅之兇器水果刀1 把，先以水果刀劃開宮廟內供
    桌及香爐間黏著之矽利康溶膠後，竊取該香爐得手，隨即離
    開現場。嗣經黎福宮負責人吳文豪發現香爐失竊，乃報警調
    取監視器影像比對分析，進而查悉上情。
  ㈡案經南投縣政府警察局埔里分局報告臺灣南投地方檢察署檢
    察官偵查起訴。
二、證據名稱：
  ㈠被告胡國南於警詢及本院準備程序及審理時之自白。
  ㈡證人吳文豪於警詢中之證述（參見警卷第4 頁至6 頁）。
  ㈢車輛詳細資料報表、現場照片、監視器側錄影像擷取翻拍照
    片（見警卷第7 頁至13頁）。
三、論罪科刑：
  ㈠按刑法上所謂兇器，凡客觀上足對人之生命、身體、安全構
    成威脅，具有危險性之兇器均屬之，且祇須行竊時攜帶此種
    具有危險性之兇器為已足，並不以攜帶之初有行兇之意圖為
    必要（最高法院79年臺上字第5253號判例要旨參照）。經查
    ，被告如上開犯罪事實中所持之未扣案水果刀1 把，依社會
    通念，在客觀上足以殺傷人之生命、身體，而屬具有危險性
    之兇器，故核被告所為，係犯刑法第321 條第1 項第3 款之
    攜帶兇器竊盜罪。
  ㈡被告前因施用毒品案件，經本院以107 年度易字第183 號判
    決判處有期徒刑3 月確定（下稱第①案）；復因施用毒品案
    件，經本院以107 年度審易字第241 號判決判處有期徒刑7
    月確定（下稱第②案）。上開第①、②案，繼經本院以10 7年
    度聲字第856 號裁定定應執行有期徒刑9 月確定（下稱甲案
    ）。又被告另因竊盜案件，經本院以107 年度埔簡字第156 
    號判決判處有期徒刑3 月確定（下稱第③案）；再因施用毒
    品案件，經本院以107 年度審易字第736 號判決判處有期徒
    刑4 月、4 月確定（下稱第④案）。上開第③、④案，繼經本
    院以108 年度聲字第194 號裁定定應執行有期徒刑8 月確定
    （下稱乙案）。嗣被告入監接續執行甲、乙案，於民國108 
    年10月7 日因縮短刑期假釋出監付保護管束，並於109年1 
    月19日因保護管束期滿，假釋未經撤銷而視為執行完畢等情
    ，有臺灣高等法院被告前案紀錄表在卷可按，其受徒刑執行
    完畢後，5 年以內故意再犯本件有期徒刑以上之竊盜罪，為
    累犯。而本院審酌司法院釋字第775 號解釋意旨，認被告所
    犯本案為故意犯竊盜罪，與前案構成累犯之罪均屬故意犯罪
    ，且部分罪質相同，故其對前次刑罰反應力顯然薄弱，是認
    被告本案竊盜犯行，倘加重其最低法定本刑，尚無罪刑不相
    當之情形，爰依刑法第47條第1 項規定加重其刑。
  ㈢爰以行為人之責任為基礎，審酌被告不思以正當途徑獲取所
    需，竟圖一己之私，恣意竊取他人物品，缺乏尊重他人財產
    權之觀念，所為實有不該。暨衡酌被告除前開構成累犯之罪
    外，尚有多次因竊盜犯行經法院論罪科刑之紀錄，此有上開
    前案紀錄表在卷可憑。併考量被告犯後坦承犯行，然迄未與
    被害人達成和解或調解，而未賠償被害人之損害。復參酌被
    告國中肄業之智識程度、從事資源回收工作、經濟狀況為勉
    持、目前獨居等一切情狀，量處如主文所示之刑。
  ㈣按犯罪所得，屬於犯罪行為人者，沒收之；前二項之沒收，
    於全部或一部不能沒收或不宜執行沒收時，追徵其價額，刑
    法第38條之1 第1 項前段、第3 項定有明文。經查，本件被
    告竊得之香爐1 座，雖未據扣案，然屬被告本件犯罪所得，
    爰依刑法第38條之1 第1 項前段、第3 項規定宣告沒收，並
    諭知於全部或一部不能沒收或不宜執行沒收時，追徵其價額
    。另被告本案使用之犯罪工具水果刀1 把，雖為被告所有，
    然未據扣案亦非違禁物，而被告供稱已於案發後丟棄且不知
    下落，無證據證明尚屬存在，衡量上開犯罪工具甚易取得，
    價值不高，如對上開之物宣告沒收或追徵，實欠缺刑法上之
    重要性而徒增將來執行勞費，爰依刑法第38條之2 第2 項，
    不予諭知沒收。
四、應適用之法條：刑事訴訟法第273 條之1 第1 項、第299 條
    第1 項前段、第310 條之2 、第454 條第1 項。本案經檢察
    官黃慧倫提起公訴，檢察官張弘昌到庭執行職務。
中　　華　　民　　國　 110　　年　　9 　　月　　15　　日
                          臺灣南投地方法院刑事第二庭
                              法　官  羅子俞
以上正本證明與原本無異。 
如不服本判決應於判決送達後20日內向本院提出上訴狀，（均須
按他造當事人之數附繕本）「切勿逕送上級法院」。
告訴人或被害人如對於本判決不服者，應具備理由請求檢察官上
訴，其上訴期間之計算係以檢察官收受判決正本之日期為準。
                               書記官 吳瓊英
中　　華　　民　　國　　110 　年　　9 　　月　　15　　日
附錄本案論罪科刑法條：
中華民國刑法第321條
犯前條第1項、第2項之罪而有下列情形之一者，處6月以上5年以
下有期徒刑，得併科50萬元以下罰金：
一、侵入住宅或有人居住之建築物、船艦或隱匿其內而犯之。
二、毀越門窗、牆垣或其他安全設備而犯之。
三、攜帶兇器而犯之。
四、結夥三人以上而犯之。
五、乘火災、水災或其他災害之際而犯之。
六、在車站、港埠、航空站或其他供水、陸、空公眾運輸之舟、
    車、航空機內而犯之。
前項之未遂犯罰之。